---
title: "第一次電腦作業"
output: html_notebook
---
作業除了讓同學檢視課堂所學程式外，有些題目只會給你未教過的函數建議（純為建議，你也可以不使用），你必需使用Help或網路查尋去了解函數的正確使用；搜詢正確程式函數使用的能力，也是程式設計的基本功。

教育與薪資 

一開始請執行
```{r}
rm(list=ls())
library(dplyr)
library(ggplot2)
```

1. 下載作業中有一個資料檔pp.csv，請將它引入R且資料名稱叫做pums以方便後續討論。[hint: 可使用environment視窗的Import Datasets選單按鍵，但記得把對應程式貼進作業檔]
```{r}
library(readr)
pums <- read.csv("https://raw.githubusercontent.com/tpemartin/Part-I-Assignment/master/pp.csv")
```


> 作業資料來自美國1980年針對中年白人勞動者的調查，這裡我們關心的Y變數是以2003年為基期的實質每週薪資(wklywge)，X變數是教育年限(educ). 我們想找出教育的報酬有多高？也就是多受點教育，薪資可以提高多少？

2. 初步觀察wklywge與educ這兩個變數，你注意到什麼？可自由發揮所挔據的觀察，可以是統計量或是圖形。
```{r}
ggplot(pums, aes(x=educ, y=wklywge))+geom_point()+geom_smooth()
```
當X軸為教育程度，Y軸為每週實質薪資時，可以看出有一點點正相關。

```{r}
library(psych)
psych::describe(pums)
```
每週薪資（wklywge）存在著明顯的右偏，且有很高的kurtosis，最好將其取對數使其變得平滑

```{r}
ggplot(pums, aes(x=log(wklywge)))+geom_histogram()
```
上圖可以看出每週薪資（wklywge）有明顯的右偏分配。

```{r}
lm(wklywge~educ,pums)
```
我們用OLS估計出educ的係數為27.75，故可知當教育程度越高則每週實質薪資越高。

> 我們只打算分析拿到高中學歷與大學學歷的薪資差異，令educ=12為高中學歷，而educ=16為大學學歷。

3. 使用dplyr裡的filter()留下符合條件的樣本，且樣本取名為pums2。[Hint: 此題需要了解邏輯判斷程式規則，同學可以參考https://cran.r-project.org/doc/manuals/r-release/R-intro.pdf裡的2.4節Logical vectors。要注意的是，要判斷是否educ為12，要寫成educ==12，而非educ=12]
```{r}
pums %>% filter(educ == 12 | educ == 16) -> pums2
pums2
```

***
以下問題請使用pums2資料

4. 在pums2產生一個college虛擬變數，college為1若educ=16。接著檢視該變數的class。
```{r}
pums2$college <- pums2$educ==16
class(pums2$college)
```

> 要進行分群分析時，我們可以使用dplyr::group_by()來產生分群資料，之後用dplyr::summarise()來產生各別群組的特徵值。如 dd %>% group_by(x) %>% summarise(mean(y)) 代表「使用資料dd，依其中的x變數分群，並計算各群組y變數的平均值。

5. 觀察pums2不同學歷下的平均薪資與其離散度，你發現什麼？
```{r}
pums2 %>% group_by(college) %>% summarise(mean(wklywge),sd(wklywge))

## 大學學歷比高中學歷的周薪資更高，並且，大學學歷的薪資波動範圍也高於高中學歷，有更大的離離散度
```

6. 薪資研究多採用取對數轉換後的薪資，請產生取對數後的薪資變數，並取名為lwklywge。[Hint: 使用log()函數]
```{r}
pums2$lwklywge <- log(pums2$wklywge)
```

7. 請使用簡單迴歸來估計college對lwklywge的影響，並討論其顯著度。
```{r}
model<-lwklywge~college
out1<-lm(model,data=pums2)

library(sandwich)
library(lmtest)
coeftest(out1,vcov=vcovHC(out1,type="HC0"))

# 模型簡單回歸后得到的，在其他條件不變的情況下，大學生的周薪資會比高中生的周薪資高38.4%，這一點在「使用Robust SE」進行t檢定時也是顯著的
```

8. 考慮迴歸殘差的有異質變異，且此變異可以被college捕捉。請針對簡單迴歸模型進行FGLS估計。
```{r}
library(nlme)
pums2$predicted<-predict(out1)
pums2$residuals<-residuals(out1)
pums2 %>% ggplot(aes(x=college,y=(residuals)^2))+geom_point()

out2<-gls(model,data=pums2,weights = varIdent(form = ~1| college))
summary(out2)
```

9. 針對上題的異質變異進行BP檢定。
```{r}
bptest(model,data=pums2)
```

10. 針對簡單迴歸模型，討論college係數可能有偏估的原因。[非電腦題，請用文字論述。]

一般而言在簡單迴歸中係數偏誤的原因主要有兩個，一個是存在內生性問題或是存在LDV。在這個模型中我認為應該是存在內生性問題，因此可以透過工具變數來解決內生性問題。
