---
title: "第一次電腦作業"
output: html_notebook
---
作業除了讓同學檢視課堂所學程式外，有些題目只會給你未教過的函數建議（純為建議，你也可以不使用），你必需使用Help或網路查尋去了解函數的正確使用；搜詢正確程式函數使用的能力，也是程式設計的基本功。

教育與薪資 

一開始請執行
```{r}
rm(list=ls())
library(dplyr)
library(ggplot2)
```

1. 下載作業中有一個資料檔pp.csv，請將它引入R且資料名稱叫做pums以方便後續討論。[hint: 可使用environment視窗的Import Datasets選單按鍵，但記得把對應程式貼進作業檔]
```{r}
library(readr)
pums <- read.csv("https://raw.githubusercontent.com/tpemartin/Part-I-Assignment/master/pp.csv")
```


> 作業資料來自美國1980年針對中年白人勞動者的調查，這裡我們關心的Y變數是以2003年為基期的實質每週薪資(wklywge)，X變數是教育年限(educ). 我們想找出教育的報酬有多高？也就是多受點教育，薪資可以提高多少？

2. 初步觀察wklywge與educ這兩個變數，你注意到什麼？可自由發揮所挔據的觀察，可以是統計量或是圖形。
```{r}
ggplot(pums, aes(x=educ, y=wklywge))+geom_point()
```
當X軸為教育程度，Y軸為每週實質薪資時，隱約看的出  一點正相關的感覺。

```{r}
ggplot(pums, aes(x=educ))+geom_histogram()
```
可以看到相當多人都具有高中學歷，其次才是大學學歷。

```{r}
library(psych)
psych::describe(pums)
```
每週薪資（wklywge）存在著明顯的右偏，且有很高的kurtosis，最好將其取對數使其變得平滑

```{r}
ggplot(pums, aes(x=log(wklywge)))+geom_histogram()
```
原先不取對數時難以判別，取對數後發現稍稍呈現右偏分布。

```{r}
lm(wklywge~educ,pums)
```
執行OLS估計後可以看出教育年限係數為27.75，故當教育程度越高則每週實質薪  資越高。

```{r}
pums %>% ggplot(aes(x=educ,y=log(wklywge)))+geom_point() +geom_smooth(model=lm)
```
使用geom_smooth來產生迴歸線。（魏敬萱）

> 我們只打算分析拿到高中學歷與大學學歷的薪資差異，令educ=12為高中學歷，而educ=16為大學學歷。

3. 使用dplyr裡的filter()留下符合條件的樣本，且樣本取名為pums2。[Hint: 此題需要了解邏輯判斷程式規則，同學可以參考https://cran.r-project.org/doc/manuals/r-release/R-intro.pdf裡的2.4節Logical vectors。要注意的是，要判斷是否educ為12，要寫成educ==12，而非educ=12]
```{r}
pums %>% filter(educ == 12 | educ == 16) -> pums2
pums2
```

***
以下問題請使用pums2資料

4. 在pums2產生一個college虛擬變數，college為1若educ=16。接著檢視該變數的class。
```{r}
pums2$college <- pums2$educ==16
class(pums2$college)
```

> 要進行分群分析時，我們可以使用dplyr::group_by()來產生分群資料，之後用dplyr::summarise()來產生各別群組的特徵值。如 dd %>% group_by(x) %>% summarise(mean(y)) 代表「使用資料dd，依其中的x變數分群，並計算各群組y變數的平均值。

5. 觀察pums2不同學歷下的平均薪資與其離散度，你發現什麼？
```{r}
pums2 %>% group_by(college) %>% summarise(mean(wklywge),sd(wklywge))

## 大學學歷比高中學歷的周薪資更高，並且，大學學歷的薪資波動範圍也高於高中學歷，有更大的離離散度
```
[鄭茹軒 @katie0527, 有清楚故事性，很讚。]
唸完大學的平均薪資比唸完高中的平均薪資高。
唸完大學的離散程度也比唸完高中的離散程度高，一項可能的原因為，高中畢業學的知識大家都差不多，所以工作出路相差程度比較不大，大學畢業有較專業的知識，所以唸完大學後的工作選擇比唸完高中的工作多，故其大學畢業薪資的離散程度也較高。

6. 薪資研究多採用取對數轉換後的薪資，請產生取對數後的薪資變數，並取名為lwklywge。[Hint: 使用log()函數]
```{r}
pums2$lwklywge <- log(pums2$wklywge)
```

7. 請使用簡單迴歸來估計college對lwklywge的影響，並討論其顯著度。
```{r}
model<-lwklywge~college
out1<-lm(model,data=pums2)

library(sandwich)
library(lmtest)
coeftest(out1,vcov=vcovHC(out1,type="HC0"))

# 模型簡單回歸后得到的，在其他條件不變的情況下，大學生的周薪資會比高中生的周薪資高38.4%，這一點在「使用Robust SE」進行t檢定時也是顯著的
```

8. 考慮迴歸殘差的有異質變異，且此變異可以被college捕捉。請針對簡單迴歸模型進行FGLS估計。
```{r}
library(nlme)
pums2$predicted<-predict(out1)
pums2$residuals<-residuals(out1)
pums2 %>% ggplot(aes(x=college,y=(residuals)^2))+geom_point()

out2<-gls(model,data=pums2,weights = varIdent(form = ~1| college))
summary(out2)
```

9. 針對上題的異質變異進行BP檢定。
```{r}
bptest(model,data=pums2)
```

10. 針對簡單迴歸模型，討論college係數可能有偏估的原因。[非電腦題，請用文字論述。]

# 張夢芹 @changmengchin 
[目前老師最喜歡的版本，A.3假設違反的兩個條件，清楚呈現在一個具有故事性的說理中。Good job!]
本模型嘗試用教育程度解釋薪資，能上大學的人家境可能比較富裕，家境富裕者可能比較能提供家庭成員或子女必要的資源、人脈或經驗，進而影響工資。

# eason19987
由於college變數代表教育程度，但影響實質薪資的原因可能不只教育程度，像是人脈、個人特質以及語言能力皆可能影響實質薪資，因此如果只考慮college這個變數，則會導致係數出現偏誤。
[光會影響實質薪資，並不一定會造成偏誤]

# caiguoliang
college係數可能有偏誤的原因是
（1）模型可能遺漏了重要的解釋變數，如性別，性別可能會影響薪資，這樣性別就包含在簡單回歸的殘差項里，同時，性別也可能會影響教育，例如重男輕女、伊斯蘭保守嚴重的地區，女性的教育程度可能會比男性低，這樣，假設A.3就不成立，進而估計出來的college係數也可能是偏誤的
（2）可能存在著內生性問題，薪資會受學歷影響，但反過來，我們不能排除學歷也可能會收到薪資的影響，比如一些家庭經濟條件較差的人，當他有較高的薪資后，會選擇進修，以提高自己的職場能力，進而會出現工資高的人，學歷也會更高的情況。這樣，殘差項與被解釋變數Y有關，X又收到Y影響，即X與殘差項會相關，即違反了假設A.3
[答案有些問題，這個資料只有「男性」」

# nijack89
[答案有問題]
我認為可能是college這個係數本身還可以再繼續細分下去，比如說台政清交等名校的畢業生賺的應該比其他學校多，所以college係數會產生偏差

# LebronJamess
1. 模型遺漏了重要變數，這是絕對的。例如家庭環境，它可能會影響你的人脈和資源的優渥，進而影響你的工作和薪資多寡。家庭環境好，有錢人更願意付錢讓自己的小孩更優秀，更多才多藝，甚至繼承家業。而家境不好的，平常無法累積才藝和語言能力，還要考慮到照顧家人和打工賺錢，無形之中就算學歷相同，未來的待遇也可能不同。
2. 可能有交互作用，也就是薪資同樣影響學歷。我們可以知道薪資愈高的人能力大多相對愈高，當他的工作需要更多能力完善或需要更高的學歷的時候，有些人會選擇進修，相對於薪資低的工作或許更需要的是經驗累積而並非學歷，但創業者和公職人員不適用於此。

# 林凱浩
college係數偏估可能原因為遺漏重要解釋變數或遺漏的變數同時對教育年限及每周薪資皆有影響， 舉例:家庭背景的教育程度高可能導致資源獲取較多，進一步影響教育年限越高和每周薪資增加。
