---
title: "第一次電腦作業"
output: html_notebook
---
作業除了讓同學檢視課堂所學程式外，有些題目只會給你未教過的函數建議（純為建議，你也可以不使用），你必需使用Help或網路查尋去了解函數的正確使用；搜詢正確程式函數使用的能力，也是程式設計的基本功。

教育與薪資 

一開始請執行
```{r}
rm(list=ls())
library(dplyr)
library(ggplot2)
```

1. 下載作業中有一個資料檔pp.csv，請將它引入R且資料名稱叫做pums以方便後續討論。[hint: 可使用environment視窗的Import Datasets選單按鍵，但記得把對應程式貼進作業檔]
```{r}
pums <- read.csv("C:/Users/asus/Desktop/School/Graduate School TW/Quan/Part-I-Assignment/pp.csv")
```


> 作業資料來自美國1980年針對中年白人勞動者的調查，這裡我們關心的Y變數是以2003年為基期的實質每週薪資(wklywge)，X變數是教育年限(educ). 我們想找出教育的報酬有多高？也就是多受點教育，薪資可以提高多少？

2. 初步觀察wklywge與educ這兩個變數，你注意到什麼？可自由發揮所挔據的觀察，可以是統計量或是圖形。
```{r}
lm(wklywge~ educ, pums)
```


> 我們只打算分析拿到高中學歷與大學學歷的薪資差異，令educ=12為高中學歷，而educ=16為大學學歷。

3. 使用dplyr裡的filter()留下符合條件的樣本，且樣本取名為pums2。[Hint: 此題需要了解邏輯判斷程式規則，同學可以參考https://cran.r-project.org/doc/manuals/r-release/R-intro.pdf裡的2.4節Logical vectors。要注意的是，要判斷是否educ為12，要寫成educ==12，而非educ=12]
```{r}
pums2 <- filter(pums, educ==16 | educ==12)
```


***
以下問題請使用pums2資料

4. 在pums2產生一個college虛擬變數，college為1若educ=16。接著檢視該變數的class。
```{r}
college <- pums2$educ==16
class(college)
pums2.0 <-cbind(pums2, college)
```


> 要進行分群分析時，我們可以使用dplyr::group_by()來產生分群資料，之後用dplyr::summarise()來產生各別群組的特徵值。如 dd %>% group_by(x) %>% summarise(mean(y)) 代表「使用資料dd，依其中的x變數分群，並計算各群組y變數的平均值。

5. 觀察pums2不同學歷下的平均薪資與其離散度，你發現什麼？
```{r}
pums2 %>% group_by(educ) %>% summarise(mean(wklywge))
```

6. 薪資研究多採用取對數轉換後的薪資，請產生取對數後的薪資變數，並取名為lwklywge。[Hint: 使用log()函數]
```{r}
lwklywge <-log(pums2$wklywge)
```

7. 請使用簡單迴歸來估計college對lwklywge的影響，並討論其顯著度。
```{r}
lnmodel<-lm(lwklywge~college)
summary(lnmodel)
```

8. 考慮迴歸殘差的有異質變異，且此變異可以被college捕捉。請針對簡單迴歸模型進行FGLS估計。
```{r}
library(nlme)
library(sandwich)
library(lmtest)
glsmodel<-gls(lwklywge~college, data=pums2, weights=varExp(form=~college))
summary(glsmodel)
```

9. 針對上題的異質變異進行BP檢定。
```{r}
bptest(lnmodel, data=pums2)
```

10. 針對簡單迴歸模型，討論college係數可能有偏估的原因。[非電腦題，請用文字論述。]
我認為可能是college這個係數本身還可以再繼續細分下去，比如說台政清交等名校的畢業生賺的應該比其他學校多，所以college係數會產生偏差