---
title: "第一次電腦作業"
output: html_notebook
---
作業除了讓同學檢視課堂所學程式外，有些題目只會給你未教過的函數建議（純為建議，你也可以不使用），你必需使用Help或網路查尋去了解函數的正確使用；搜詢正確程式函數使用的能力，也是程式設計的基本功。

教育與薪資 

一開始請執行
```{r}
rm(list=ls())
library(dplyr)
library(ggplot2)
```

1. 下載作業中有一個資料檔pp.csv，請將它引入R且資料名稱叫做pums以方便後續討論。[hint: 可使用environment視窗的Import Datasets選單按鍵，但記得把對應程式貼進作業檔]
```{r pums}
library(readr)
pums<-read_csv("https://raw.githubusercontent.com/chiuchenkang/Part-I-Assignment/gogohomework/pp.csv")
```

$$
\log(ww_i)=\beta_0+\beta_1\log(edu_1)
+\beta_2{log(yob_i)}
+\beta_3\log(qob_i)+beta_4\log(pob_i)+\epsilon_i
$$

```{r model}
model<-wklywge~educ+yob+qob+pob
```

```{r}
out1<-lm(model, data=pums)
summary(out1)
```
```{r}
pums<-tbl_df(pums)

```
```{r message=FALSE, warning=FALSE}
library(psych)

```

```{r }
describe(pums)
```
> 作業資料來自美國1980年針對中年白人勞動者的調查，這裡我們關心的Y變數是以2003年為基期的實質每週薪資(wklywge)，X變數是教育年限(educ). 我們想找出教育的報酬有多高？也就是多受點教育，薪資可以提高多少？

2. 初步觀察wklywge與educ這兩個變數，你注意到什麼？可自由發揮所挔據的觀察，可以是統計量或是圖形。



```{r}
pums %>% ggplot(aes(x=educ,y=wklywge))+
geom_point()->f1
f1
```
```{r}
pums%>%ggplot(aes(x=log(educ)))+
geom_histogram()
```
```{r}
pums%>%ggplot(aes(x=log(wklywge)))+
  geom_histogram()
```
```{r}
pums%>%ggplot(aes(x=log(educ),y=log(wklywge)))+
  geom_point()
  

```
```{r}
pums%>%ggplot(aes(x=wklywge,y=educ))+
geom_point()
  pums%>%ggplot(aes(x=log(wklywge),y=log(educ)))+
  geom_point()
```

```{r}
library(ggplot2)
ggplot(data=pums,aes(x=log(educ),y=log(wklywge),color=factor(pob)))+
  geom_point()
```
> 我們只打算分析拿到高中學歷與大學學歷的薪資差異，令educ=12為高中學歷，而educ=16為大學學歷。

3. 使用dplyr裡的filter()留下符合條件的樣本，且樣本取名為pums2。[Hint: 此題需要了解邏輯判斷程式規則，同學可以參考https://cran.r-project.org/doc/manuals/r-release/R-intro.pdf裡的2.4節Logical vectors。要注意的是，要判斷是否educ為12，要寫成educ==12，而非educ=12]
```{r}

pums%>%filter(educ==12|educ==16)->pums2



```


***
以下問題請使用pums2資料

4. 在pums2產生一個college虛擬變數，college為1若educ=16。接著檢視該變數的class。
```{r}
college<-pums2$educ==16
class(college)


```


> 要進行分群分析時，我們可以使用dplyr::group_by()來產生分群資料，之後用dplyr::summarise()來產生各別群組的特徵值。如 dd %>% group_by(x) %>% summarise(mean(y)) 代表「使用資料dd，依其中的x變數分群，並計算各群組y變數的平均值。

5. 觀察pums2不同學歷下的平均薪資與其離散度，你發現什麼？
```{r}
pums2%>%group_by(educ==16)%>%summarise(mean(wklywge))
```

6. 薪資研究多採用取對數轉換後的薪資，請產生取對數後的薪資變數，並取名為lwklywge。[Hint: 使用log()函數]
```{r}
log(pums2$wklywge)->lwklyge 
```

7. 請使用簡單迴歸來估計college對lwklywge的影響，並討論其顯著度。
```{r}

```

8. 考慮迴歸殘差的有異質變異，且此變異可以被college捕捉。請針對簡單迴歸模型進行FGLS估計。
```{r}

```

9. 針對上題的異質變異進行BP檢定。
```{r}

```

10. 針對簡單迴歸模型，討論college係數可能有偏估的原因。[非電腦題，請用文字論述。]
