---
title: "第一次電腦作業"
output: html_notebook
---
作業除了讓同學檢視課堂所學程式外，有些題目只會給你未教過的函數建議（純為建議，你也可以不使用），你必需使用Help或網路查尋去了解函數的正確使用；搜詢正確程式函數使用的能力，也是程式設計的基本功。

教育與薪資 

一開始請執行
```{r}
rm(list=ls())
library(dplyr)
library(ggplot2)
```

1. 下載作業中有一個資料檔pp.csv，請將它引入R且資料名稱叫做pums以方便後續討論。[hint: 可使用environment視窗的Import Datasets選單按鍵，但記得把對應程式貼進作業檔]
```{r}
library(readr)
pums <- read_csv("~/Part-I-Assignment/pp.csv")
```


> 作業資料來自美國1980年針對中年白人勞動者的調查，這裡我們關心的Y變數是以2003年為基期的實質每週薪資(wklywge)，X變數是教育年限(educ). 我們想找出教育的報酬有多高？也就是多受點教育，薪資可以提高多少？

2. 初步觀察wklywge與educ這兩個變數，你注意到什麼？可自由發揮所挔據的觀察，可以是統計量或是圖形。
```{r}
library(psych)
describe(pums)
plot(pums$wklywge,pums$educ)
pums %>% ggplot(aes(x=wklywge)) + geom_histogram()
pums %>% ggplot(aes(x=log(wklywge))) + geom_histogram()
pums %>% ggplot(aes(x=educ)) + geom_histogram()
pums %>% ggplot(aes(x=log(educ))) + geom_histogram()
```
薪資的分布經過對數轉換後，使圖形趨於常態，教育程度則沒有這種現象

> 我們只打算分析拿到高中學歷與大學學歷的薪資差異，令educ=12為高中學歷，而educ=16為大學學歷。

3. 使用dplyr裡的filter()留下符合條件的樣本，且樣本取名為pums2。[Hint: 此題需要了解邏輯判斷程式規則，同學可以參考https://cran.r-project.org/doc/manuals/r-release/R-intro.pdf裡的2.4節Logical vectors。要注意的是，要判斷是否educ為12，要寫成educ==12，而非educ=12]
```{r}
library(dplyr)
pums2 <- filter(pums, educ==12 | educ==16)
```


***
以下問題請使用pums2資料

4. 在pums2產生一個college虛擬變數，college為1若educ=16。接著檢視該變數的class。
```{r}

pums2 <- data.frame(pums2)
pums2$college <- ifelse(pums2$educ==16,1,0)
class(pums2$college)
```
"numeric"

> 要進行分群分析時，我們可以使用dplyr::group_by()來產生分群資料，之後用dplyr::summarise()來產生各別群組的特徵值。如 dd %>% group_by(x) %>% summarise(mean(y)) 代表「使用資料dd，依其中的x變數分群，並計算各群組y變數的平均值。

5. 觀察pums2不同學歷下的平均薪資與其離散度，你發現什麼？
```{r}
pums2 %>% group_by(educ) %>% summarise(mean(wklywge),var(wklywge),sd(wklywge))
```
大學的平均周薪資高於高中，而且離散程度也較大

6. 薪資研究多採用取對數轉換後的薪資，請產生取對數後的薪資變數，並取名為lwklywge。[Hint: 使用log()函數]
```{r}
lwklywge <- log(pums2$wklywge)
```

7. 請使用簡單迴歸來估計college對lwklywge的影響，並討論其顯著度。
```{r}
model <- lwklywge~college
reg1 <- lm(model,data=pums2)
summary(reg1)
```
其他條件維持不變下，大學的周薪資會顯著高於高中生的周薪資約0.384275

8. 考慮迴歸殘差的有異質變異，且此變異可以被college捕捉。請針對簡單迴歸模型進行FGLS估計。
```{r}
library(nlme)
reg2<-gls(model,data=pums2,weights=varIdent(form=~college))
summary(reg2)
```

9. 針對上題的異質變異進行BP檢定。
```{r}
library(lmtest)
bptest(model,data=pums2)
```
BP = 1.2229, df = 1, p-value = 0.2688

10. 針對簡單迴歸模型，討論college係數可能有偏估的原因。[非電腦題，請用文字論述。]

變數college可能需要再細分，找到其他真正影響周薪資的變數，亦或者是加入其他遺漏變數來增加解釋力，尚未修正前，college可能會與殘差項有交互作用存在，導致偏估。
